【裁判字號】    91,上訴,2772
【裁判日期】    920109
【裁判案由】    竊盜
【裁判全文】
臺灣高等法院刑事判決                          九十一年度上訴字第二七七二號
    上  訴  人
    即  被  告  庚○○  男  民.
右上訴人因竊盜案件，不服臺灣士林地方法院九十一年度易字第一九七號，中華民國
九十一年七月三十一日第一審判決（起訴案號：臺灣士林地方法院檢察署九十年度偵
緝字第五八○號及移送併辦：臺灣桃園地方法院檢察署九十一年度偵字第六五六、八
一二五、九○一六號），提起上訴暨移送併辦（臺灣板橋地方法院檢察署九十一年度
偵字第一七三二一號），本院判決如左：
    主  文
上訴駁回。
    事  實
一、庚○○於民國（以下同）八十一年間因違反麻醉藥品管理條例案件，經台灣板橋
    地方法院判處有期徒刑六月、六年六月確定，又於八十一年間因逃亡案件，經海
    軍陸戰隊第九十九師司令部判決二年四月確定，嗣經合併定應執行刑為九年，甫
    於八十九年九月二十七日執行完畢，竟仍不知悔悟，復基於意圖為自己不法所有
    之常業竊盜犯意，自行或與成年之胡鯤鈺（業經台灣板橋地方法院檢察署檢察官
    另案偵查起訴）共同基於常業竊盜之犯意聯絡，而先後為下列竊盜行為：（一）
    、於九十年四月六日上午六時三十分許，駕駛租賃之車號七Ｆ—三○二六號小貨
    車，在台北縣三芝鄉後厝村北勢子十三之一號楊燕華之檳榔攤，以不詳工具（無
    法斷定為兇器）撬開檳榔攤之木門進入檳榔攤內，將分離式冷氣管線剪斷、冷氣
    機拆下，再至檳榔攤外擬動手拆卸分離式冷氣之壓縮機時，適為楊燕華開車經過
    發現而未遂，楊燕華質問庚○○為何前來拆冷氣時，庚○○則藉詞趁隙逃離現場
    ；（二）、於九十年六月十七日晚間八時許，以不詳工具破壞台北縣三重市○○
    街五十三之五號工廠之後門，入內竊取磨輪機四台、砂輪機一台、改牙機二台、
    研磨機一台、震動電鑽一台、普通電鑽三台、充電式電鑽二組、拋光機一支、木
    板電鋁一支、油壓模一套（合計價值約新台幣十萬元）；（三）、於九十年六月
    間某日夜間，夥同胡鯤鈺，以不詳工具破壞桃園縣龜山鄉樂善村牛角坡二一之三
    號工廠前面小門鐵皮，入內竊取重量合計約三百多公斤之銅版（價值約新台幣二
    萬元）；（四）、於九十年八月底某日夜間，夥同胡鯤鈺，以不詳工具破壞台北
    縣五股鄉○○路○段三七巷二九號工廠前門之石綿瓦，入內竊取電動工具一批及
    谷政鋼鐵有限公司所有之車號Ｋ八—四八八三號小貨車（價值共約新台幣五十五
    萬元）；（五）、於九十年八月間某日夜間，夥同胡鯤鈺，以不詳工具破壞台北
    縣板橋市○○路一三二之一號工廠側面之鐵皮，入內竊取白鐵材料一批（價值約
    新台幣三、四萬元）；（六）、於九十年九月初某日夜間，夥同胡鯤鈺，以不詳
    工具剪斷台北縣五股鄉○○路一八五巷三五號工廠後門鐵窗，入內竊取鋁材料一
    批、電鑽、電動工具一批（價值約新台幣三十萬元）；（七）、於九十年十月十
    三日夜間，夥同胡鯤鈺進入三重市○○街五四號工廠，竊取氬焊機、電動工具一
    批（價值約新台幣十萬元）；（八）、於九十年十月十三日夜間或十四日凌晨，
    夥同胡鯤鈺，至台北縣中和市○○路二二號工廠，由工廠後方鐵窗入內竊取氬焊
    機一台、切斷機一台、電鎚機一台、電鑽機九台、磨石機五台、切割機三台（價
    值約新台幣十六萬九千五百元）；（九）、於九十年十月間某日夜間，夥同胡鯤
    鈺，進入桃園縣蘆竹鄉坑子村赤塗崎一之四號工廠，竊取白鐵一批、電動工具一
    批（價值約新台幣十萬元）；（十）、於九十年十月間某日夜間，夥同胡鯤鈺，
    以不詳工具破壞台北縣新莊市○○路九九○號之一工廠後門石綿瓦片，入內竊取
    發電機、切管機、空壓機及電動工具一批（價值約新台幣二十萬元）；（十一）
    、於九十年十月間某日夜間，夥同胡鯤鈺，持客觀上可為兇器使用之扳手，撬開
    台北縣新莊市○○路七二六之三號工廠前鐵門，入內竊取電鑽三支、切割機二支
    、剪床一台、電焊機及電動工具一批（價值約新台幣十萬元）；（十二）、於九
    十年十一月間某日夜間，夥同胡鯤鈺，以不詳工具破壞桃園縣龜山鄉樂善村牛角
    坡十二之一號興立行有限公司後面石綿瓦，入內竊取砂輪機一台、電動起子一台
    （價值約新台幣一萬元）；（十三）、於九十年十一月間某日夜間，夥同胡鯤鈺
    ，以不詳工具破壞台北縣蘆洲市○○路四二二巷八二弄四十之一號倉庫側門，入
    內竊取噴漆機械一台、砂輪機約二十支、攪拌機一台及小型電動工具一批（價值
    約新台幣十五、六萬元）；（十四）、於九十年十一月二十八日凌晨，夥同胡鯤
    鈺，以不詳工具撬開台北縣蘆洲市○○○路○段一四八號之一工廠前面鐵門，入
    內竊取砂輪機十二台、七吋砂輪機四台、電焊機一台、切斷機一台、自動切割機
    一台、照相機二台、磨砂機二台（價值約新台幣三十萬元）；（十五）、於九十
    年十二月七日凌晨，夥同胡鯤鈺，以不詳工具破壞台北縣三重市○○路二五三之
    一號遠明企業股份有限公司後牆石綿瓦片，入內竊取電腦三部、Ａ３印表機一台
    、離子切割機一台、電焊機三台、氬焊機二台、水平儀二台、電錘二台、切割機
    二台、電鑽十五台、小台電錘三台、羊毛輪機一台、電動平面砂輪機十台、刻模
    用手提砂輪機六台、大理石切割機一台及其他小工具一批，並竊取該公司停置該
    處之車號三Ｃ—九一六二號小貨車以載運贓物（價值共約新台幣一百二十萬元）
    ；（十六）、於九十一年一月二十七日凌晨，夥同胡鯤鈺，以不詳工具破壞台北
    縣蘆洲市○○○路○段一○三之五號旁漢維營造有限公司工務所倉庫之窗戶，入
    內竊取發電機二台、傳真機一台、電鑽工具一批（價值約新台幣二十萬元）。
二、案經被害人楊燕華訴由台北縣警察局淡水分局報請台灣士林地方法院檢察署檢察
    官聲請簡易判決處刑及由台北縣警察局三重分局、台北縣警察局分別報請台灣板
    橋地方法院檢察署檢察官移送併辦，由原審認不宜以簡易判決處刑，改依通常程
    序審理。
    理  由
一、訊據上訴人即被告（以下稱被告）庚○○矢口否認有事實欄所載之竊盜犯行，辯
    稱：事實欄一（一）部分係因伊內急而在現場小解，因見冷氣機鬆動似要掉下，
    始好心以一根竹子將冷氣機推進去一點，而被楊燕華看到。事實欄一（二）部分
    因伊在換輪胎，地主便開車把伊擋住，伊車子讓地主檢查，亦未發現贓物，當時
    伊還去找朋友，沒有馬上離開，租車行也說伊確實有把輪胎換過。事實欄一（三
    ）、（四）、（五）、（六）、（七）、（九）、（十）、（十一）、（十二）
    九件係胡鯤鈺入內行竊，伊僅與胡鯤鈺去載東西，事後才知是贓物，且係伊主動
    帶警員前往查獲，伊並未共同竊盜。至事實欄一（八）、（十三）、（十四）、
    （十五）、（十六）五件，伊根本不知地點在哪裡。且伊係台北縣警察局三重分
    局之線民，協助警方破獲黃頌盛竊盜案件，伊因被板橋分局抓到，三重分局曾叫
    板橋分局的人不要為難伊，本件係伊協助三重分局破獲黃訟盛竊盜的案件等語，
    並請求訊問證人戊○○。
二、經查：（一）、事實欄一（一）之竊盜犯行，業據證人楊燕華於警訊、偵查及原
    審審理時證述明白。楊燕華於原審結證稱：「（九十年四月六日上午六時三十分
  許）我駕車由淡水往三芝方向準備回去，經過檳榔攤對面，看到有一輛貨車停在
    我檳榔攤門口，我當時看到有一人站在椅子上正在拆冷氣的主機，我覺得很奇怪
    ，就把車迴轉，我下車問他誰叫你來拆我的冷氣，他給我一個電話，我正要打電
    話時，對方就駕車逃走了，我記下車號」、「（發現竊嫌拆冷氣時）手上有拿東
    西，不確定拿的是什麼」、「竊嫌走後，我進入檳榔攤檢查，發現（檳榔攤內）
    冷氣已被搬下，管子被剪斷」等語（參原審卷第一○○頁正、反面），證人楊燕
    華於原審並指認被告即為當天其所見行竊之人。而到場處理之警員洪瑞祥於偵查
    中亦具結證稱：至竊盜現場檢查該分離式冷氣壓縮機，僅右下螺絲已鬆，未拔下
    ，其餘螺絲仍鎖著等語（參九十年度偵緝字第五八○號偵查卷第二九頁反面）。
    此外復有九十年四月六日拍攝之現場照片九張附卷可參（參九十年度第五七二七
    號偵查卷第十七頁至第二十頁），依照片顯示，該檳榔攤木門已遭撬開、檳榔攤
    內分離式冷氣之管線已遭剪斷、冷氣機已卸下，檳榔攤外分離式冷氣之壓縮機則
    仍置於鐵架上，該鐵架長度明顯超過冷氣壓縮機之寬度，根本無滑落之虞，被告
    辯稱僅係見冷氣機要滑落好心以竹子將其推入，並未動手行竊等語，顯係卸責之
    詞，不足採信；（二）、事實欄一（二）之竊盜犯行，雖為被告所否認。惟查：
    被害人丙○○於警訊、偵查中已明確指述於右述事實欄一（二）之時地失竊該等
    物品，且證人郭愛玉於偵查中到庭具結證稱：「我開車到該巷，該巷是死巷，被
    告停車位置及我車之位置是對向，我車到時因被告之車子未開車燈，我發現有車
    就停車下車，被告從他車後走到我車旁，他就對我吼叫說『妳車幹嘛停在我前面
    』，我問他『你是來找誰』，他說要找某某人，我說此處無此人，這附近都是我
    親戚，他當時戴著很髒的手套，當時光線可以看到他的手套有鐵鏽，但沒有油，
    好像是搬過東西的樣子，且滿身大汗，他的手髒但不是換過輪胎後的髒，我做汽
    車中古零件，知道換輪胎的髒會有油漬，但他的不是，且他是很緊張的從車後跑
    過來，他對我大聲吼叫，我也同樣回應，我兒子很高大，聽到彼此聲音就下車站
    到我車引擎蓋旁，被告看到我兒子就說『對不起、對不起，可能是我走錯路、找
    錯人』，他口氣變和緩的要我把車移開讓他過，我趁此機會要看他車裝何物，但
    他的車子用帆布架全部密封起來，無法看到車內裝何物，他立即開車走，我怕空
    地附近還有人，用車燈照，發現告訴人（丙○○）工廠後門被打開，現場附近已
    無人，我就通知告訴人房子後門打開之事」、「我當時與我子都沒帶手機，且我
    攜帶十八公斤狗飼料，也不方便報警」等語（參九十一年度第六五六號偵查卷第
    三十五頁正、反面），足見被告辯稱係因換車胎才停車於該處等語，為卸責之詞
    ，不足採信；（三）、被告雖否認事實欄一（六）、（七）、（十四）、（十五
    ）、（十六）之竊盜犯行，於原審訊問時並辯稱：根本不知這五件地點在哪裡，
    是因為胡鯤鈺說伊有共同行竊這五件，伊想趕快交保才承認的等語（參原審卷第
    一○三頁），惟查：（１）、被害人丑○○、癸○○、巳○○○、丁○○、辛○
    ○於警訊時已分別指訴於事實欄一（六）、（七）、（十四）、（十五）、（十
    六）所示時地失竊如事實欄所載之物品，並有車號三Ｃ—九一六二號貨車之車輛
    竊盜、車牌失竊資料個別查詢報表—查詢車輛認可資料在卷可稽（參九十一年度
    第八一二五號偵查卷第二十三頁）；（２）、胡鯤鈺於警訊時承認與被告共犯竊
    盜部分僅為事實欄一（十五），於台灣板橋地方法院檢察官訊問時則完全否認有
    參與竊盜犯行，更未曾指訴被告與其共犯該五件竊盜案件，此有胡鯤鈺九十一年
    四月二十三日警訊筆錄、九十一年六月十九日檢察官訊問筆錄在卷可參（參同上
    偵查卷第八頁正面，第九○一六號偵查卷第四十九頁以下），足見被告辯稱是因
    為胡鯤鈺說伊共犯這五件竊盜案件，伊想趕快交保才承認等語，與事實不符。況
    被告於警訊時供稱：「我們共偷了大約三十件左右，大部分都是我和胡鯤鈺二人
    一起偷的，我的印象中只和吳進龍做過二、三次、和黃頌盛也是二、三件，因我
    是和胡鯤鈺較熟，所以大都是和胡鯤鈺一起偷，至少也有二、三十件以上，我們
    都是利用夜間工廠沒有人在的時候，將工廠的鐵門或窗戶撬開，再進入工廠偷裡
    面的電動工具，其中大約有十件，是發現工廠的貨車鑰匙是插著，便順手將貨車
    開走，也利用貨車載偷的工具，偷得的工具都是載去變賣，貨車就隨意丟棄」、
    「偷的工具都是拿去三重市重新橋下的臨時市場，賣給一名綽號『馬沙』及『阿
    雄』的男子，所得的錢財，是有一起去偷的人才朋分花用」等語。且被告對於警
    員訊問：「你是否曾於九十年十二月七日和胡鯤鈺至三重市○○街二五三之一號
    的工廠偷電動工具，並將三Ｃ—九一六二號貨車開走？（即事實欄一（十五））
    」，被告答稱：「我印象中是有的，是偷電動工具，數量不記得，工具變賣，車
    子就丟棄了」等語，警員再問：「九十年十一月二十八日你是否和胡鯤鈺至蘆洲
    市○○○路○段一四八之一號工廠竊工具？（即事實欄一（十四））」，被告答
    稱：「我記得是有去偷，工具數量我不記得，也是拿去重新橋下賣」等語，警員
    再問：「九十一年一月二十七日你是否和胡鯤鈺至蘆洲市○○○路○段一○三之
    五號旁的倉庫竊工具？（即事實欄一（十六））」，被告答稱：「我沒什麼印象
    ，因偷很多工廠，所以不記得那麼多」等語，警員再問：「九十年九月初是否和
    胡鯤鈺至五股鄉○○路一八五巷三五號的工廠竊工具及鋁材料？（即事實欄一（
    六））」，被告答稱：「是的，我有印象，但偷多少東西不記得了」等語，警員
    再問：「九十年十月十三日是否曾至三重市○○街五四號的鐵工廠竊工具？（即
    事實欄一（七））」，被告答稱：「是的，是我和胡鯤鈺偷的，是偷電動工具」
    等語（以上筆錄參九十一年度第九○一六號偵查卷第五頁反面、第六頁正、反面
    ）。另參檢察官九十一年四月三十日訊問時，被告就前述事實欄一（十五）供稱
    ：「有，我有在上開時地偷了附表之東西，那台車是放在公司前面（三Ｃ九一六
    二）用此貨車把偷到東西搬走」等語，就前述事實欄一（十四）供稱：「有，時
    間、地點都沒錯，自己總（共）偷了多少東西忘了，但我記得有輪砂機、電焊機
    、切割機」等語，又就前述事實欄一（十六）供稱：「有，這個有，都是晚上，
    詳細時間忘了，偷的東西沒錯」等語（參九十一年度第八一二五號偵查卷第三九
    頁反面），就前述事實欄一（六）供稱：「有，鋁材是指工廠切割作鋁門窗剩下
    的鋁材，有電鑽還有切割機」等語，就前述事實欄一（七）供稱：「有，電動工
    具一批指電鑽、切割機，大部分都是這個」等語，經檢察官訊問：「你在刑警隊
    說偷了二、三十件，但就附表只有五件，其他在何處犯？」，被告仍供稱：「林
    口、新莊、三重等地，大部分都和胡鯤鈺一起，有一、二件是和吳進龍，這一、
    二件是吳進龍去偷，我在外面幫他載東西，大概在三重」、「我知道我錯了，我
    有做的我一定會承認」等語（參同上偵查卷第三九頁反面、第四十頁正面）。雖
    經核被告之供述，雖僅就其有印象竊取之物承認，並非對於被害人所指失竊物品
    完全承認，惟其對於事實欄一（十五）車號三Ｃ—九一六二號小貨車失竊時停放
    位置可以明確供述、對於事實欄一（六）失竊物品「鋁材」是何所指，尚能明白
    解釋「鋁材是指工廠切割作鋁門窗所剩下的鋁材」等語，堪認被告確有實際參與
    竊盜，被告事後翻異前詞改稱根本不知這五件竊盜地點何在，之前自白是因為胡
    鯤鈺說伊參與這五件，伊希望獲得交保才承認的等語，顯係畏罪卸責之詞，不足
    採信；（四）、被害人午○○、壬○○、子○○、乙○○、寅○○、己○○、辰
    ○○、卯○○、吳彰昭於警訊時已分別指訴於事實欄一（三）、（四）、（五）
    、（八）、（九）、（十）、（十一）、（十二）、（十三）所示時地失竊如事
    實欄所載物品，並有車號Ｋ八—四八八三號小貨車之車輛竊盜、車牌失竊資料個
    別查詢報表—查詢車輛認可資料在卷可稽（參九十一年度第九○一六號偵查卷第
    二七頁），被告另於原審審理時雖辯稱：上開九件僅係受胡鯤鈺之託前往搬運贓
    物，並未與胡鯤鈺共同行竊等語，惟查，被告於九十一年五月六日警方借提帶同
    警員前往查獲上開九件竊盜案件時供稱：「上述案件都是我和胡鯤鈺二人一起做
    的，都是晚上開我的車出去，找對象犯案，偷來的工具都是拿去三重市的重新橋
    下賣給收舊貨的人，每次得款大約五、六千元，我和胡鯤鈺二人都平均朋分花用
    」等語（參同上偵查卷第一○頁正面），其中如事實欄一（十一）之事實，被告
    更明白供述「新莊市○○路七二六之三號，我是和胡鯤鈺在去年的十月左右的晚
    上，二人持扳手將該店鐵門撬開，偷裡面的電工具，數量不記得，都是小型工具
    ，電鑽，磨砂機等工具」等語（參同上卷第九頁反面），於當日借提後檢察官訊
    問：「筆錄有無看過？所述是否實在？」被告答稱：「有看過，實在」，檢察官
    問：「究竟犯案幾件？」，被告答稱：「這些案件都是與胡鯤鈺所做，有一、二
    件是用扳手，有的門沒有關」等語（參同上偵查卷第四一頁反面）；九十一年六
    月五日檢察官就該九件竊盜案件訊問被告：「有無偷？」，被告答稱：「有」，
    檢察官逐一告知九件犯罪事實，被告尚稱「檢察官不用再唸犯罪事實，這九件都
    是我帶警察去查，他們並未對我刑求，這九件都是我與胡鯤鈺一起做的」等語（
    參同上偵查卷第四六頁正、反面）。依被告於警訊、偵查所述，被告已明確自白
    與胡鯤鈺共同行竊，並非於胡鯤鈺竊盜完成後始由被告前往搬運贓物。被告於警
    訊、偵查中前述竊盜之自白，核與被害人午○○、壬○○、子○○、乙○○、寅
    ○○、己○○、辰○○、卯○○、吳彰昭所述大致相符，應可採信。又現該九件
    竊盜案件原非承辦檢察官所知悉，衡情被告並無為求交保而任意捏稱自己另犯九
    件竊盜罪之必要，被告嗣於原審審理時改稱：當初係為求交保所以自白，自白不
    實等語，實難採信。至於被告供述如何行竊之情節，雖有部分與被害人所述略有
    出入，惟被告於夜間侵入無人所在工廠行竊十五起（即事實欄一（二）至（十六
    ）），竊盜手法相若，記憶難免混淆，此部分被告供述與被害人所述有異，應認
    以被害人所述較為可採。證人即台北縣警察局三重分局刑事組偵查員彭明德於原
    審訊問時具結證稱：「黃頌盛部分，是我們分局所破獲，後來是由板檢檢察官指
    揮台北縣刑警隊破獲庚○○等其他共犯」、「（抓到黃頌盛）是庚○○提供線索
    」、「邱之前因竊盜案被通緝，他主動來投案，我們告訴他，如果有線索可以提
    供，如果因而破案，還有破案獎金」、「九十年九月十三日庚○○因通緝投案」
    、「沒有（叫庚○○融入黃頌盛竊盜集團臥底）」、「（庚○○）沒有（告訴我
    ，他為了能破獲該集團也加入該集團）」等語（參原審卷第七六頁至第七七頁）
    ，依證人彭明德所證，其與被告係九十年九月十三日被告因案通緝前來投案時才
    認識，被告於九十年九月十三日之前，根本不可能受偵查員彭明德之指示融入黃
    頌盛竊盜集團，而本件被告於九十年六月起至同年九月初止，即與胡鯤鈺共犯事
    實欄一（三）至（六）之竊盜案件，如前所述，堪認被告是否為警方之線民與其
    所涉本件竊盜犯行無關。又證人即台北縣政府警察局刑警隊小隊長於本院雖證稱
    ：不曉得庚○○是三重分局之線民，被告被抓後，有說是三重分局線民，抓到被
    告那天，三重分局確實有人打警用電話給伊，說被告跟他們認識，有表示關心之
    意，把被告抓回來在警車上有一位彭姓友人來看他一下，跟他講一下話等語（參
    本院九十一年十月十四日訊問筆錄），惟均無法據以為被告有利之認定，被告辯
    稱係為協助警方破案才混入黃頌盛竊盜集團等語，要係卸責之詞，不足採信；（
    六）、被告雖曾自白與胡鯤鈺共同竊盜至少二、三十件，因除前述被告與胡鯤鈺
    共同竊盜之十四案件外，其餘部分並無被害人出面指訴，且為共犯胡鯤鈺所否認
    ，尚乏證據可認被告其餘竊盜之自白與事實相符，該其餘部分則無從加以認定，
    應予排除，併此敘明。
三、查被告於警訊時供稱其是因工作難找，妻子即將生產，又有幼女待養，生活開銷
    大，才會偷東西等語（參九十一年度第八一二五號偵查卷第三四頁反面），且被
    告於警訊、偵查中迭次自承偷得之財物均載往三重市重新橋下賣給收舊貨之人得
    款花用，參諸被告於九十年四月六日至九十一年一月二十七日短短十個月間，竊
    取他人機械工具、車輛等物多達十六次，顯係恃竊盜為生，核其所為係犯刑法第
    三百二十二條之常業竊盜罪。事實欄一（二）至（十六）之犯罪事實，雖未經檢
    察官起訴，惟與起訴部分具有裁判上一罪之關係，其一部起訴效力及於全部，自
    得併予審理，又因本院認定之事實與公訴人起訴之社會基本事實相同，自得變更
    起訴法條（原審漏未說明，應予補充）。被告與胡鯤鈺就事實欄一（三）至（十
    六）之竊盜犯行，有犯意聯絡，行為分擔，應論以共同正犯。另被告曾於八十一
    年間因違反麻醉藥品管制條例案件，經台灣板橋地方法院判處有期徒刑六月、六
    年六月確定，又於八十一年間因逃亡案件，經海軍陸戰隊第九十九師司令部判決
    二年四月確定，嗣經合併定應執行刑為九年，甫於八十九年九月二十七日執行完
    畢，有台灣高等法院檢察署刑案紀錄簡覆表、海軍總司令部督察長室九十一年二
    月五日（九一）揆法字第一二三號函在卷可稽（參原審卷第九頁、第二二頁至第
    二九頁），其於五年內再犯本件有期徒刑以上之罪，應論以累犯，並加重其刑。
    又被告雖曾提供線索協助台北縣警察局三重分局破獲黃頌盛竊盜案及被告於偵查
    中主動供述與胡鯤鈺共犯九件竊盜案件，被告並執此向檢察官請求斟酌是否得依
    證人保護法之規定減輕其刑。按證人保護法第二條所列刑事案件之被告，於偵查
    中供述其他共犯之犯罪事證，因而使檢察官得以追訴其他共犯者，以經檢察官事
    前同意者為限，就其因所供述所涉之犯罪，減輕或免除其刑。又被告雖非前項案
    件之共犯，但於偵查中供述其犯罪之前手、後手或相關犯罪之網路，因而使檢察
    官得以追訴與該犯罪相關之第二條所列刑事案件之被告者，且經檢察官事前同意
    者為限，就其因供述所涉之犯罪，得為不起訴處分，證人保護法第十四條第一項
    、第二項定有明文。經查，常業竊盜罪，並非證人保護法第二條所明列之刑事案
    件，被告縱使供述無共犯關係之黃頌盛、有共犯關係之胡鯤鈺涉犯竊盜罪，仍無
    依證人保護法第十四條規定減輕或免除其刑適用之餘地。又被告係於常業竊盜案
    件一部份犯罪因案被發覺後，偵查中始陳述未發覺部分之犯行，並不符合刑法第
    六十二條自首之規定，亦無法據以減輕其刑，特此說明。
四、原審本於同上見解，適用刑事訴訟法第三百條，刑法第二十八條、第三百二十二
    條、第四十七條，竊盜犯贓物犯保安處分條例第三條第一項第二款、第四條、第
    五條第一項前段之規定，並審酌被告時值壯年，不思正途謀生，多次行竊危害治
    安，且竊盜所得財物價值不斐、被告於犯罪後一度坦承犯行，並於部分竊盜犯行
    為為警查獲後自行供出九件竊盜犯行之態度等及其他一切情狀，量處有期徒刑三
    年，又被告以犯竊盜罪為常業，有施以保安處分矯治之必要，諭知應於刑之執行
    前，令入勞動處所強制工作三年。經核原審認事用法，均無不合，量刑亦稱允當
    ，被告上訴意旨，指摘原審認事用法不當，為無理由，應予駁回。
五、台灣板橋地方法院檢察署移送併辦意旨略以：被告意圖為自己不法之所有，另於
    九十年八月三日十二時五分，在台北縣蘆洲市○○街二六巷一號甲○○工廠，以
    切割器切開工廠之鐵捲門，再用租來之ＤＪ─四九○○號自小貨車，竊取工廠內
    之切台一台、磨光機二台、電鑽鑽壁一台、大磨砂機一台、磨管電鑽二台、雷射
    水平儀一台，得手後逃逸時，為被害人發現並記下車牌號碼、車種顏色，因認被
    告涉有竊盜罪嫌。訊之被告則堅決否認右開犯行，辯稱：伊雖有承租ＤＪ─四九
    ○○號自小貨車，惟該車曾借予朋友阿義、小龍、阿明等人，伊未曾去過被害人
    工廠行竊等語。按犯罪事實應依證據認定之，無證據不得推定其犯罪事實，刑事
    訴訟法第一百五十四條定有明文。本件檢察官移送併辦認被告涉有右開罪嫌，無
    非以被害人甲○○於警訊時之指訴以及證人蔡柳鑫於警訊時之證詞為主要證據，
    惟查，證人甲○○雖曾於警訊時指認被告身分證影本，表示行竊者為身分證影本
    之人，但甲○○於偵查中並未與被告當面對質，經本院傳喚被害人甲○○當庭與
    被告對質結果，被害人甲○○表示無法確認被告是否為行竊之人等語在卷（參本
    院九十一年十二月六日訊問筆錄第四頁），參諸被害人於警訊時僅指認被告之身
    分證影本，無法為正確之指認，自無法以被害人不確定之指訴，據為認定被告犯
    罪之依據。至於證人蔡柳鑫為上開自小貨車之出租業者，業據其於警訊時證述明
    白，依其證詞至多僅能證明被告曾向其承租上開自小貨車，無法證明被告參與竊
    盜之行為。本件被告既否認犯行，被害人當面與被告對質結果，又無法指認被告
    行竊，此外，復查無其他積極證據證明被告有何檢察官所指之竊盜犯行，應認不
    能證明被告有檢察官移送併辦所指之竊盜事實，堪認此部分與本件竊盜犯行無裁
    判上一罪之關係，本院無從審理，應退回併辦，併此敘明。
據上論斷，應依刑事訴訟法第三百六十八條，判決如主文。
本案經檢察官費玲玲到庭執行職務。
中      華      民      國    九十二    年      一      月      九      日
                            臺灣高等法院刑事第十三庭
                                審判長法  官  蔡    燉
                                      法  官  盧  彥  如
                                      法  官  鄧  振  球
右正本證明與原本無異。
如不服本判決應於收受送達後十日內向本院提出上訴書狀，其未敘述上訴之理由者並
得於提起上訴後十日內向本院補提理由書（均須按他造當事人之人數附繕本）。
                                      書記官  洪  秋  帆
中      華      民      國    九十二    年      一      月     十四     日
附錄：本案論罪科刑法條全文
刑法第三百二十二條
以犯竊盜罪為常業者，處一年以上七年以下有期徒刑。


司法院資訊處製作；財團法人民間司法改革基金會備份。
